臺灣高雄地方法院刑事判決　　　　　　　96年度訴字第5417號
公　訴　人　臺灣高雄地方法院檢察署檢察官
被　　　告　乙○○
　　　　　　　　　　（現於臺灣高雄看守所另案執行中）
上列被告因違反毒品危害防制條例案件，經檢察官提起公訴（96
年度毒偵字第9650號、96年度毒偵字第9853號），被告於本院準
備程序為有罪之陳述，經合議庭裁定由受命法官依簡式審判程序
獨任審理，本院判決如下：
    主  文
乙○○施用第一級毒品，累犯，處有期徒刑捌月；又施用第一級
毒品，累犯，處有期徒刑捌月，扣案之第一級毒品海洛因壹包（
含包裝袋，檢驗後淨重零點零貳伍公克），沒收銷燬之；又施用
第二級毒品，累犯，處有期徒刑伍月。應執行有期徒刑壹年伍月
，扣案之第一級毒品海洛因壹包（含包裝袋，檢驗後淨重零點零
貳伍公克），沒收銷燬之。
    事  實
一、乙○○前因施用毒品案件，經本院以94年度毒聲字第1349號
    裁定送勒戒處所觀察、勒戒後，認無繼續施用傾向，於民國
    94年6 月24日執行完畢釋放；再於94年間因施用毒品案件，
    經本院以95年度訴字第462 號判決判處有期徒刑8 月，甫於
    96年5 月11日縮刑期滿執行完畢。
二、詎仍不知悔改，於前述觀察、勒戒執行完畢釋放後5 年內，
    復分別基於施用第一級毒品海洛因、第二級毒品甲基安非他
    命之犯意，於96年8 月15日21時許，在高雄市○○區○○路
    與中華路口加油站廁所內，各以針筒注射、玻璃球燒烤之方
    式，先後施用第一級毒品海洛因、第二級毒品甲基安非他命
    各乙次，嗣因其為列管毒品人口，故經警於翌日18時40分許
    ，通知其至警局採集尿液送驗，檢驗結果呈嗎啡、甲基安非
    他命之陽性反應，而查悉上情；又於同年10月29日20時許，
    在高雄市新興區六合夜市旁，以針筒注射之方式，施用第一
    級毒品海洛因乙次，再於翌日0 時10分許，在高雄市新興區
    ○○○路75號前，因形跡可疑為警攔查，當場在其所騎乘之
    機車置物箱內扣得其所有之海洛因1 包（含包裝袋，檢驗前
    淨重0.034 公克，檢驗後淨重0.025 公克），並採尿送驗後
    ，檢驗結果呈嗎啡之陽性反應，而查悉上情。
三、案經高雄市政府警察局新興分局報告臺灣高雄地方法院檢察
    署檢察官偵查起訴。
    理  由
一、按本案被告乙○○所犯均係死刑、無期徒刑、最輕本刑為3
    年以上有期徒刑以外之罪，其於準備程序就前揭被訴事實均
    為有罪之陳述，經受命法官告知簡式審判程序之旨，並聽取
    其與公訴人之意見後，本院認無不得或不宜改依簡式審判程
    序進行之情形，爰依刑事訴訟法第273 條之1 第1 項規定，
    裁定本件由受命法官獨任進行簡式審判程序，合先敘明。
二、上揭事實，業據被告於本院審理時供承不諱，且被告於96年
    8 月16日為警採集尿液送驗之結果，呈現嗎啡、甲基安非他
    命之陽性反應，又於96年10月30日為警再次採集尿液送驗之
    結果，則呈現嗎啡之陽性反應，有高雄市立凱旋醫院96年11
    月5 日濫用藥物尿液檢驗報告（檢體編號為：A96481號）、
    正修科技大學超微量研究科技中心檢驗報告（檢體編號為：
    VＺ00000000000 號）及列管毒品口尿液檢體採集送驗紀錄表
    、濫用藥物尿液檢體監管紀錄表等各1 紙在卷可參。又扣案
    之白色粉末1 包（含包裝袋，檢驗前淨重0.034 公克，檢驗
    後淨重0.025 公克），經送高雄市立凱旋醫院檢驗結果，呈
    海洛因之陽性反應，亦有高雄市立凱旋醫院96年11月26日濫
    用藥物成品檢驗鑑定書（檢驗字號：高市凱醫驗字第5553號
    ）1 紙附卷可按，堪認係第一級毒品海洛因無誤。是被告上
    開自白應與事實相符，堪可採信。是以，本案事證明確，被
    告上開施用第一級毒品、第二級毒品之犯行，均堪以認定。
三、按犯毒品危害防制條例第10條之罪，經觀察、勒戒後，認無
    繼續施用毒品之傾向，應即釋放，並為不起訴處分；認有繼
    續施用毒品之傾向者，應由檢察官聲請法院裁定令入戒治處
    所施以強制戒治，至無繼續戒治之必要，強制戒治期滿，應
    即釋放，由檢察官為不起訴處分。經觀察勒戒、強制戒治執
    行完畢釋放後，5 年內再犯第10條之罪，依93年1 月9 日修
    正施行之毒品危害防制條例第23條第2 項規定意旨，應由檢
    察官偵查起訴。經查：本件被告前因施用毒品案件，經本院
    以94年度毒聲字第1349號裁定送勒戒處所觀察、勒戒後，認
    無繼續施用傾向，於94年6 月24日執行完畢釋放等情，有臺
    灣高等法院被告前案紀錄表1 份在卷可考，詎仍不知戒絕毒
    癮，於觀察、勒戒執行完畢釋放後5 年內，再犯本件毒品危
    害防制條例第10條之罪，依前開規定，應予依法論科。
四、查海洛因、甲基安非他命分別係毒品危害防制條例第2 條第
    2 項第1 款、第2 款所稱之第一級、第二級毒品，不得非法
    持有及施用。核被告所為，係犯毒品危害防制條例第10條第
    1 項、第2 項之施用第一級毒品罪、第二級毒品罪。被告多
    次持有第一級毒品海洛因、第二級毒品甲基安非他命之低度
    行為，皆已為施用之高度行為所吸收，均不另論罪。又被告
    前後2 次施用第一級毒品海洛因及施用1 次第二級毒品甲基
    安非他命之犯行間，犯意各別，罪名互殊，應予分論併罰。
    又被告有事實欄所載之前科紀錄，甫於96年5 月11日縮刑期
    滿執行完畢等情，有上開前案紀錄表1 份在卷足憑，其於刑
    之執行完畢後，5 年內故意再犯本件有期徒刑以上之上開3
    罪，均為累犯，皆應加重其刑。爰審酌被告雖經觀察勒戒，
    卻仍未能斷戒施用毒品惡習，屢犯施用毒品之罪，顯見其戒
    治意志不堅，缺乏戒絕毒癮之動機，本應從重量刑以收刑罰
    教化之效，惟念其施用毒品係對己身殘害，並未造成他人具
    體危害，且於犯後坦承犯行，態度尚稱良好等一切情狀，酌
    情分別量處如主文所示之刑，並定其應執行之刑，以示儆懲
    。至扣案之白色粉末1 包，經送驗結果，呈海洛因之陽性反
    應，確係第一級毒品海洛因無誤，已如前述，應依毒品危害
    防制條例第18條第1 項前段規定沒收銷燬之；又鑑定單位一
    般係以傾倒之方式，將包裝袋內之毒品倒出而與包裝袋分離
    而稱重，必要時，輔以刮杓刮取袋內毒品，然無論依何種方
    式分離，包裝袋內均有極微量之毒品殘留，業經法務部調查
    局以93年3 月19日調科壹字第09300113060 號函釋在案，並
    為本院職務上已知之事實，足認本件用以包覆扣案海洛因之
    包裝袋，其內含有極微量之毒品殘留而無法析離，應整體視
    為扣案之第一級毒品海洛因，不問屬於犯人與否，併予沒收
    銷燬。至於鑑驗耗用之毒品既已滅失，自無庸宣告沒收銷燬
    ，附此敘明。
據上論斷，應依刑事訴訟法第273 條之1 第1 項、第299 條第1
項前段，毒品危害防制條例第10條第1 項、第2 項、第18條第1
項前段，刑法第11條、第47條第1 項、第51條第5 款，判決如主
文。
本案經檢察官甲○○到庭執行職務。
中　　華　　民　　國　　96　　年　　12　　月　　31  　日
                  刑事第十四庭  法　官  鄭凱文
以上正本證明與原本無異。
如不服本判決應於收受本判決後10日內向本院提出上訴書狀，並
應敘述具體理由，如未敘述上訴理由者，應於上訴期間屆滿後20
日內補提理由書狀於本院（均須按他造當事人之人數附繕本）「
切勿逕送上級法院」。
中　　華　　民　　國　　97　　年　　 1　　月　　 2  　日
                                書記官  林慧芬
附錄本件論罪科刑之法條：
毒品危害防制條例第10條
施用第一級毒品者，處6 月以上5 年以下有期徒刑。
施用第二級毒品者，處3 年以下有期徒刑。
